臺灣桃園地方法院刑事判決
111年度簡上字第275號
上  訴  人  
即  被  告   曾嘉新 


上列上訴人即被告因竊盜案件，對本院民國111年3月29日111年
度桃簡字第27號第一審刑事簡易判決（偵查案號：110年度偵字
第41925號）提起上訴，本院管轄之第二審合議庭判決如下：
    主  文
上訴駁回。
    事實及理由
一、審理範圍
    上訴人即被告曾嘉新（下稱被告）明示就原判決量刑部分提
    起上訴（本院卷67頁），故依刑事訴訟法第348條第1、3項
    規定，本院審理範圍只有原判決對被告之量刑部分，其餘犯
    罪事實及論罪等部分非本院審理範圍，是本案之犯罪事實及
    論罪，均引用如附件所示之原判決。
二、上訴意旨略以：原判決判太重，希望可以只判3個月或4個月
    有期徒刑等語。
三、本院之判斷：
  ㈠按量刑之輕重，屬事實審法院得依職權自由裁量事項，苟已
    斟酌刑法第57條各款所列情狀，而未逾越法定刑度，即不得
    指為違法；又於同一犯罪事實與情節，如別無其他加重或減
    輕之原因，下級審法院量定之刑，亦無過重或失輕之不當情
    形，則上級審法院對下級審法院之職權行使，原則上應予尊
    重（最高法院72年台上字第6696號判例、85年度台上字第24
    46號判決意旨參照）。
  ㈡原判決以被告犯刑法第321條第2項、第1項第1、2款之加重竊
    盜未遂罪事證明確，復敘明被告適用刑法第25條第2項、第4
    7條第1項、第71條第1項等規定，再斟酌刑法第57條各款事
    由後，量處有期徒刑5月及諭知每日以新臺幣1,000元折算之
    易科罰金標準。經核原判決適用刑之加重減輕事由於法尚無
    違誤，量刑亦與被告所犯情節相當，並無裁量濫用情事，是
    被告空言泛稱原判決量刑過重提起上訴云云，為無理由。從
    而，原判決之科刑既無違法不當，自應維持，爰依法駁回被
    告之上訴。
　㈢另原判決於論斷被告構成累犯及應加重其刑時，誤認109年9
    月9日為前案有期徒刑執行完畢日，惟前案有期徒刑執行完
    畢日應係110年4月15日之縮刑期滿日，嗣因被告之假釋未經
    撤銷視為執行完畢（簡上卷32-33頁）；又原判決於判決時
    ，尚未有最高法院110年度台上大字第5660號裁定見解，本
    院復於111年11月15日之審理期日，使檢察官、被告就是否
    構成累犯及加重其刑為辯論（簡上卷72頁）。是原判決上開
    誤認，並不影響認定被告構成累犯並加重其刑之結論，附此
    敘明。 
四、據上論斷，依刑事訴訟法第455條之1第1、3項、第368條、
    第373條，判決如主文。
本案經檢察官楊挺宏聲請簡易判決處刑，檢察官詹東祐到庭執行
職務。

中　　華　　民　　國　　111 　年　　12　　月　　9 　　日

           刑事第八庭   審判長法　官  許雅婷
　　　　　　　　　
　　　　　　　　　            法  官　郭書綺
　　　　　　　　　
　　　　　　　　　            法  官  葉作航
以上正本證明與原本無異。
不得上訴。
　　　　　　　　　　　　　　　書記官　林希潔　　　　　　　　
中　　華　　民　　國　　111 　年　　12　　月　　12　　日
附件：本院111年度桃簡字第27號刑事簡易判決
臺灣桃園地方法院刑事簡易判決
111年度桃簡字第27號
聲　請　人　臺灣桃園地方檢察署檢察官
被　　　告　曾嘉新　男　民國00年0月0日生
　　　　　　　　　　身分證統一編號：Z000000000號
　　　　　　　　　　住○○市○○區○○路00巷0號
上列被告因竊盜案件，經檢察官聲請以簡易判決處刑（110年度
偵字第41925號），本院判決如下：
    主      文
曾嘉新犯毀越牆垣、侵入住宅竊盜未遂罪，累犯，處有期徒刑伍
月，如易科罰金，以新臺幣壹仟元折算壹日。
    事實及理由
一、本件犯罪事實、證據，均引用檢察官聲請簡易判決處刑書（
    如附件）之記載。
二、論罪科刑：
（一）被告的行為是構成刑法第321條第2項、第1項第1款、第2
      款的毀越牆垣、侵入住宅竊盜未遂罪。
（二）刑之加重減輕事由：
　　1.本件為未遂犯，依刑法第25條第2 項規定減輕其刑。
　　2.被告前因竊盜等案件，經法院判處徒刑，於民國109 年9
      月9日執行完畢，有臺灣高等法院被告前案紀錄表在卷可
      以參考，被告於受有期徒刑執行完畢5 年以內，故意再犯
      本件有期徒刑以上之罪，為累犯。本院審酌被告已有上述
      刑之執行情形，卻不知警惕，再為本件犯行，足見被告對
      刑罰之反應力甚為薄弱，衡酌罪刑相當及比例原則，加重
      最低本刑亦無不符罪刑相當原則之情事，有加重其刑之必
      要，故加重其刑。
　　3.本件有上述刑之加重減輕事由，依刑法第71條第1項規定
      先加後減。　
（三）量刑部分，考量行為人對犯罪所負的責任（也就是刑罰必
      須依照責任的輕重而為科處），斟酌刑法第57條之各款事
      由，量處如主文所示之刑，並宣告易科罰金的折算標準。
（四）本件扣案之物品，無證據證明與犯罪有關，故不宣告沒收
      。　　　
五、應適用的法條：依刑事訴訟法第449 條第1 項前段、第3 項
    、第454 條第2 項，逕以簡易判決處刑如主文。
六、如不服本判決，應於判決送達後20日內，向本院提出上訴狀
    （應附繕本），上訴於本院合議庭。
本案經檢察官楊挺宏聲請以簡易判決處刑。　　
中　　華　　民　　國　　111 　年　　3 　　月　　29　　日
                  刑事第一庭    法  官  鄭吉雄
以上正本證明與原本無異。
如不服本判決，應於判決送達後20日內向本院提出上訴狀（應附
繕本）。
 　　　　　　　　　　　　　　　書記官　施春祝　　　　　
中　　華　　民　　國　　111 　年　　3 　　月　　29　　日
附錄論罪科刑法條
中華民國刑法第321條
犯前條第1項、第2項之罪而有下列情形之一者，處6月以上5年以
下有期徒刑，得併科50萬元以下罰金：
一、侵入住宅或有人居住之建築物、船艦或隱匿其內而犯之。
二、毀越門窗、牆垣或其他安全設備而犯之。
三、攜帶兇器而犯之。
四、結夥三人以上而犯之。
五、乘火災、水災或其他災害之際而犯之。
六、在車站、港埠、航空站或其他供水、陸、空公眾運輸之舟、
    車、航空機內而犯之。
前項之未遂犯罰之。
附件：
臺灣桃園地方檢察署檢察官聲請簡易判決處刑書　
                                    110年度偵字第41925號
　　被　　　告　曾嘉新　男　43歲（民國00年0月0日生）
　　　　　　　　　　　　住○○市○○區○○路00巷0號
　　　　　　　　　　　　國民身分證統一編號：Z000000000號
上列被告因竊盜案件，業經偵查終結，認為宜聲請以簡易判決處
刑，茲將犯罪事實及證據並所犯法條分敘如下：
　　　　犯罪事實
一、曾嘉新前因竊盜等案件，經臺灣新北地方法院以108年度聲
    字第3785號裁定應執行有期徒刑1年10月確定，於民國109年
    9月9日縮短刑期假釋出監。詎仍不知悔改，意圖為自己不法
    之所有，基於加重竊盜之犯意，於110年9月28日15時前某時
    許，沿擺放在桃園市○○區○○路0段000巷00號曾沁瑄住處旁之
    樓梯翻越2樓圍牆並進入屋內，因聽見有人進屋之聲音遂逃
    逸而未遂。
二、案經曾沁瑄訴由桃園市政府警察局大園分局報告偵辦。
　　　　證據並所犯法條
一、上揭犯罪事實，業據被告曾嘉新於警詢中坦承不諱，核與證
    人即告訴人曾沁瑄於警詢時之證述相符，並有桃園市政府警
    察局大園分局潮音派出所扣押筆錄、扣押物品（清冊）目錄
    表、刑案現場照片各1份在卷可稽，被告犯嫌堪以認定。
二、核被告所為，係犯刑法第321條第2項、第1項第1款及第2款
    之加重竊盜未遂罪嫌。又被告前有如犯罪事實欄所載論罪科
    刑及執行情形，有本署刑案資料查註紀錄表附卷可稽，其於
    有期徒刑執行完畢後，5年以內故意再犯本件有期徒刑以上
    之罪，為累犯，請並斟酌依刑法第47條第1項之規定及司法
    院大法官釋字第775號解釋意旨加重其刑。
三、依刑事訴訟法第451條第1項聲請逕以簡易判決處刑。
　　此　致
臺灣桃園地方法院
中　　華　　民　　國　 110　　年　　12　　月　　16　  日
　　　　　　　　　　　　　檢　察　官 楊挺宏
本件證明與原本無異 
中    華    民    國   110    年    12    月    24    日
                          書  記  官 盧憲儀
附記事項：
本件係依刑事訴訟法簡易程式辦理，法院簡易庭得不傳喚被告、
輔佐人、告訴人、告發人等出庭即以簡易判決處刑；被告、被害
人、告訴人等對告訴乃論案件如已達成民事和解而要撤回告訴或
對非告訴乃論案件認有受傳喚到庭陳述意見之必要時，請即另以
書狀向簡易法庭陳述或請求傳訊。
所犯法條：
中華民國刑法第321條
犯前條第 1 項、第 2 項之罪而有下列情形之一者，處 6 月以
上 5 年以下有期徒刑，得併科 50 萬元以下罰金：
一、侵入住宅或有人居住之建築物、船艦或隱匿其內而犯之。
二、毀越門窗、牆垣或其他安全設備而犯之。
三、攜帶兇器而犯之。
四、結夥三人以上而犯之。
五、乘火災、水災或其他災害之際而犯之。
六、在車站、港埠、航空站或其他供水、陸、空公眾運輸之舟、
    車、航空機內而犯之。
前項之未遂犯罰之。